臺灣臺中地方法院刑事判決　　　　　　　　　　　　　　九十年度訴緝字第九四號
　　公　訴　人　台灣台中地方法院檢察署檢察官
　　被　　　告　戊○○
　　選任辯護人　周平凡
右列被告因殺人未遂等案件，經檢察官提起公訴（八十九年度偵字第二三五四號、第
一０一一三號），及移送併案審理（八十九年度偵字第一四三三一號、第一五六四四
號），本院判決如左：
    主  文
戊○○殺人，未遂，處有期徒刑柒年；九ｍｍ制式子彈玖顆及扣案可發射子彈具有殺
傷力之Ｐ  ＢＥＲＥＴＴＡ美國廠製，ＭＯＤ  九二ＦＳ型口徑九ｍｍ制式半自動手
槍壹支（槍號為ＢＥＲ三八三０七一Ｚ，槍枝管制編號0000000000號，含
彈匣壹個），均沒收。又未經許可，持有可發射子彈具有殺傷力之制式半自動手槍，
處有期徒刑玖年，併科罰金新台幣參佰萬元，罰金如易服勞役，以罰金總額與陸個月
之日數比例折算；九ｍｍ制式子彈柒顆及扣案可發射子彈具有殺傷力，認係美國ＢＥ
ＲＥＴＴＡ廠製，ＭＯＤ九二ＦＳ型口徑九ｍｍ半自動手槍壹支（槍號為ＢＥＲ四一
三０六０Ｚ，槍枝管制編號為0000000000號，含彈匣壹個）、可發射子彈
具有殺傷力，認係捷克製ＣＺ廠七五Ｂ型口徑九ｍｍ制式半自動手槍壹支（槍號磨滅
，經電解結果研判為一０五一Ｂ，槍枝管制編號0000000000號，含彈匣壹
個）及可發射子彈具有殺傷力之Ｐ  ＢＥＲＥＴＴＡ美國廠製，ＭＯＤ九二ＦＳ型口
徑九ｍｍ制式半自動手槍壹支（槍號為ＢＥＲ三八三０七一Ｚ，槍枝管制編號000
0000000號，含彈匣壹個），均沒收。應執行有期徒刑壹拾伍年，併科罰金新
台幣參佰萬元，罰金如易服勞役，以罰金總額與陸個月之日數比例折算；九ｍｍ制式
子彈共壹拾陸顆及扣案可發射子彈具有殺傷力，認係美國ＢＥＲＥＴＴＡ廠製，ＭＯ
Ｄ九二ＦＳ型口徑九ｍｍ半自動手槍壹支（槍號為ＢＥＲ四一三０六０Ｚ，槍枝管制
編號為0000000000號，含彈匣壹個）、可發射子彈具有殺傷力，認係捷克
製ＣＺ廠七五Ｂ型口徑九ｍｍ制式半自動手槍壹支（槍號磨滅，經電解結果研判為一
０五一Ｂ，槍枝管制編號0000000000號，含彈匣壹個）及可發射子彈具有
殺傷力之Ｐ  ＢＥＲＥＴＴＡ美國廠製，ＭＯＤ九二ＦＳ型口徑九ｍｍ制式半自動手
槍壹支（槍號為ＢＥＲ三八三０七一Ｚ，槍枝管制編號0000000000號，含
彈匣壹個），均沒收。
    事  實
一、戊○○因聽聞其兄謝震宇之妻廖淑娟與丙○○有曖昧關係，其兄謝震宇曾遭丙○○威脅，而對丙○○有所不滿，遂基於持有具殺傷力槍、彈及殺人之犯意，於民
    國八十九年二月初，在其位於台中市○○路○段一一０號二樓之租屋處樓下，先
    向傅錦盛借用Ｐ  ＢＥＲＥＴＴＡ美國廠製，ＭＯＤ九二ＦＳ型口徑九ｍｍ制式
    半自動手槍一支（槍枝管制編號0000000000號，槍號為ＢＥＲ三八三
    ０七一Ｚ，含彈匣一個）及九ｍｍ制式子彈十顆（傅錦盛同時交付如附表所示之
    槍、彈予戊○○代為寄藏在上址之部份，另已成立寄藏槍、彈罪嫌，應無從併本
    案審理，容後說明）欲代為解決其兄謝震宇與丙○○間之事宜，其後於同年二月
    八日凌晨一時許，趁其兄謝震宇與丙○○在臺中縣大里市○○街九號討論如何解
    決時，持其上開借得之制式半自動手槍及子彈，在大德街與東明路口朝丙○○之
    頭部射擊子彈一發，而貫穿丙○○之左頸部，致丙○○不支倒地，經廖淑娟等人
    即時將丙○○送醫救治，始倖免於難。戊○○復另行基於持有具殺傷力槍、彈之
    犯意，於八十九年三月七日凌晨某時許，持上開借得具有殺傷力，認係Ｐ  ＢＥ
    ＲＥＴＴＡ美國廠製，ＭＯＤ九二ＦＳ型口徑九ｍｍ制式半自動手槍一支（槍枝
    管制編號0000000000號，槍號為ＢＥＲ三八三０七一Ｚ，含彈匣一個
    ）及傅錦盛交予其寄藏之槍、彈中可發射子彈具有殺傷力，認係美國ＢＥＲＥＴ
    ＴＡ廠製，ＭＯＤ九二ＦＳ型口徑九ｍｍ半自動手槍一支（槍號為ＢＥＲ四一三
    ０六０Ｚ，槍枝管制編號為0000000000號，含彈匣一個）、九ｍｍ制
    式子彈三十一顆（上開九ｍｍ制式半自動手槍二支之彈匣分別裝有子彈十五顆及
    十六顆）、可發射子彈具有殺傷力，認係捷克製ＣＺ廠七五Ｂ型口徑九ｍｍ制式
    半自動手槍一支（槍號磨滅，經電解結果研判為一０五一Ｂ，槍枝管制編號00
    00000000號，含彈匣一個）及九ｍｍ制式子彈三顆，與其友人王光中同
    至臺中市○○路十六號「棕櫚ＰＵＢ」飲酒，迄於同日凌晨五時許，戊○○因細
    故與該店內客人甲○○發生爭執，竟萌生傷害他人身體之犯意，在店內將上開可
    發射子彈具有殺傷力，認係捷克製ＣＺ廠七五Ｂ型口徑九ｍｍ制式半自動手槍一
    支（槍枝管制編號0000000000號，含彈匣一個）及九ｍｍ制式子彈三
    顆交予王光中後（王光中涉嫌共同持有上開槍、彈及殺人部分，業經本院於八十
    九年度訴字第一三八八號案件中不另為無罪諭知），雙手各持上開可發射子彈具
    有殺傷力Ｐ  ＢＥＲＥＴＴＡ美國廠製，ＭＯＤ九二ＦＳ型口徑九ｍｍ制式半自
    動手槍一支（槍枝管制編號0000000000號，槍號為ＢＥＲ三八三０七
    一Ｚ，含彈匣一個，子彈十五顆）及具有殺傷力，認係美國ＢＥＲＥＴＴＡ廠製
    ，ＭＯＤ九二ＦＳ型口徑九ｍｍ半自動手槍一支（槍號為ＢＥＲ四一三０六０Ｚ
    ，槍枝管制編號為0000000000號，含彈匣一個，子彈十六顆），在該
    店外甲○○停放車輛附近，朝甲○○及丁○○（起訴書誤載為曾樹北）身體方向
    之地上射擊二十槍（其中Ｐ  ＢＥＲＥＴＴＡ美國廠製，ＭＯＤ九二ＦＳ型口徑
    九ｍｍ制式半自動手槍，槍枝管制編號0000000000號，槍號為ＢＥＲ
    三八三０七一Ｚ，射擊六顆子彈；美國ＢＥＲＥＴＴＡ廠製，ＭＯＤ九二ＦＳ型
    口徑九ｍｍ半自動手槍，槍號為ＢＥＲ四一三０六０Ｚ，槍枝管制編號為000
    0000000號，射擊十四顆子彈），致甲○○左小腿遭擊中二槍，受有左小
    腿槍傷合併脛骨及腓骨開放性骨折等之傷害，而曾樹北雙腿遭擊中六槍（起訴書
    誤載為五槍），受有六處槍傷等之傷害，其後戊○○則為聽聞槍聲至店外返還上
    開槍、彈之王光中予以制止後，始行離去。嗣於八十九年四月十八日凌晨二時許
    ，為警在臺中市市○路環球舞廳查獲王光中，而先後循線於八十九年四月十八日
    下午二時二十分許，在臺中縣太平市○○路與新福路口查獲上開具有殺傷力，認
    係捷克製ＣＺ廠七五Ｂ型口徑九ｍｍ制式半自動手槍一支（槍枝管制編號000
    0000000號，含彈匣一個）及九ｍｍ制式子彈二顆，並於同年月二十六日
    下午四時三十分許，在臺中市○○○路與河北路口建築廣告招牌下查獲上開具有
    殺傷力Ｐ  ＢＥＲＥＴＴＡ美國廠製，ＭＯＤ九二ＦＳ型口徑九ｍｍ制式半自動
    手槍一支（槍枝管制編號0000000000號，含彈匣一個）及九ｍｍ制式
    子彈三顆，另於同年五月十日下午二時三十分許，在臺中市○○路與建國南路天
    橋旁草叢內查獲上開具有殺傷力，認係美國ＢＥＲＥＴＴＡ廠製，ＭＯＤ九二Ｆ
    Ｓ型口徑九ｍｍ半自動手槍一支（槍號為ＢＥＲ四一三０六０Ｚ，槍枝管制編號
    為0000000000號）及九ｍｍ制式子彈二顆，始獲悉上情，並於九十年
    一月十七日下午五時三十分許，在臺中縣豐原市○○街一八九號Ａ棟四樓之十六
    室查獲戊○○。
二、案經台中縣警察局霧峰分局報請台灣台中地方法院檢察署檢察官及台中市警察局
    移送台灣台中地方法院檢察署檢察官偵查起訴。
    理  由
一、訊據被告戊○○固對其確於上開時、地，以其向傅錦盛借用或受傅錦盛寄藏所持
    有之上開槍、彈向被害人丙○○、甲○○及丁○○等人射擊，致被害人分別受有
    上開傷害，且上開槍、彈均具有殺傷力等情均供認不諱，核與被害人丙○○、甲○○及丁○○於警局、偵查、本院八十九年度訴字第一三八八號案件及本案審理
    中所指述之情節均相符，並有證人即當時在場之廖淑娟、林清在、蕭光文及洪大
    民等人於警局、證人乙○○及謝震宇於警局、偵查及本院審理中分別證述詳實，
    且有丁○○之病歷資料、財團法人仁愛綜合醫院八十九年八月二日函覆丙○○傷
    勢之資料及台中縣警察局霧峰分局八十九年八月二日與九十一年二月四日函附卷
    足稽，而扣案之九二型美制貝瑞塔制式手槍一支（槍枝管制編號0000000
000號），認係Ｐ  ＢＥＲＥＴＴＡ美國廠製，ＭＯＤ九二ＦＳ型口徑九ｍｍ
    制式半自動手槍，槍號為ＢＥＲ三八三０七一Ｚ，槍管內具六條右旋來復線，機
    械性能良好，認具殺傷力，經比對之結果，其中六顆彈殼之彈底紋痕特徵與射擊
    甲○○等人所用槍枝相吻合；另扣案之制式子彈三顆，均經試射，認均係制式口
    徑九ｍｍ半自動手槍子彈，彈底標記分別為ＧＦＬ  九ＭＭ  ＬＵＧＥＲ、ＡＣ
    Ｐ  九六  九ｍｍ及ＦＣ  九ＭＭ  ＬＵＧＥＲ，均認具殺傷力；且扣案之制式
    九０手槍一支（槍枝管制編號0000000000號），認係美國ＢＥＲＥＴ
    ＴＡ廠製，ＭＯＤ九二ＦＳ型口徑九ｍｍ半自動手槍，槍號為ＢＥＲ四一三０六
    ０Ｚ，槍管內具六條右旋來復線，機械性能良好，認具殺傷力；另扣案之九０子
    彈二顆，均經試射，認均係制式口徑九ｍｍ半自動手槍子彈，彈底標記分別為Ａ
    ＣＰ  九六  九ｍｍ及ＰＭＣ  九ＭＭ  ＬＵＧＥＲ，均認具殺傷力；扣案之制
    式九０手槍一支（槍枝管制編號0000000000號），認係捷克製ＣＺ廠
    七五Ｂ型口徑九ｍｍ制式半自動手槍，槍號磨滅，經電解結果研判為一０五一Ｂ
    ，槍管內具六條右旋來復線，機械性能良好，認具殺傷力；另扣案之九０子彈二
    顆，均經試射，認均係制式口徑九ｍｍ制式子彈，彈底標記分別為ＡＣＰ  九六
      九ｍｍ及ＧＦＬ  九ＭＭ  ＬＵＧＥＲ，均認具殺傷力，有內政部警政署刑事
    警察局八十九年七月七日（八九）刑鑑字第八八一八一號函、八十九年五月十七
    日刑鑑字第五五一０七號鑑驗通知書、同年月二十五日刑鑑字第六三七七七號鑑
    驗通知書及同年月十七日刑鑑字第五０八二五號鑑驗通知書附卷可參，是足認被
    告上開部分之自白，核與事實相符。惟被告仍矢口否認其有何殺人未遂之犯行，
    辯稱：其持借用之上開槍、彈至上址僅欲嚇唬丙○○，其僅射擊一發子彈，並無
    殺人之犯意，因丙○○在跑，其本欲對空鳴槍，可能係該槍枝走火才擊中丙○○
    ，其尚曾要謝震宇代為撥打電話找救護車將丙○○送醫云云。經查：
（一）被告既自承其曾聽聞其兄謝震宇之妻廖淑娟與丙○○有曖昧關係，且其兄謝震
      宇曾遭丙○○威脅等情，則被告應早已對丙○○心存不滿，而其辯稱借用上開
      具有殺傷力制式槍、彈之目的僅係為嚇唬丙○○之用，並無殺害丙○○之意云
      云，已屬可疑。
（二）又被告雖曾於九十年一月十八日警局詢問時陳稱：「丙○○當時從家裡走出來
      ，我便追他，從他耳際開一槍，他倒地，我有問他如何，他說頸很痛，我撿起
      彈殼，告訴我哥哥叫救護車，我就逃逸了」等情，惟證人謝震宇於八十九年二
      月八日警詢時既證稱：「我聽到槍聲就開車至路口，便看見一個人躺在地上，
      而我太太（指廖淑娟）則在一旁，我下車查看發現是丙○○，身上還流血，我
      就說趕快送醫，並請姐夫（指林清在）打電話叫救護車，我沒有看見何人持槍
      」等語，另證人廖淑娟於同日警局中亦證稱：「並未看見現場打架情形，後來
      我有跑出去看，又有聽到槍聲，但人都跑光了，沒有看見他人持何種器械，只
      見丙○○受傷倒在路旁，救護車來時，我就護送丙○○就醫。」等語，而證人
      林清在於同日警詢時另證稱：「我妻妹（指廖淑娟）聽到槍聲後出去，發現丙○○受傷，跑進我家叫我報案。」等語，顯見被告確係朝被害人丙○○頭部右
      側射擊，其事後辯稱其並未朝被害人丙○○之頭、頸部射擊，且其曾要謝震宇
      代為叫救護車等情，顯無足取，否則因聽聞槍聲而首先至丙○○身旁之廖淑娟
      應無陳稱其不知何人持槍，當時人都走光了等語之理。
（三）再者，被告雖辯稱其本欲對空鳴槍，可能係槍枝走火始擊中丙○○云云，然觀
      諸被害人丙○○受傷之位置在左頸部，而有二個於皮下相通的貫穿之傷口，符
      合槍傷等情，有財團法人仁愛綜合醫院八十九年八月二日函覆資料附卷足參，
      顯見被告當時確有扣按該制式半自動手槍之扳機朝被害人丙○○上身之頭、頸
      部附近位置射擊，並非僅欲向上對空中鳴槍，而有槍枝走火之情形，是被告上
      開所辯，顯無足取。
（四）綜上論述，被告前既已對被害人丙○○有所不滿，而預先向他人借用具有殺傷
      力之制式槍、彈準備處理其兄謝震宇與丙○○間之問題，其後並以該借得之制
      式槍、彈朝被害人丙○○上身之頭、頸部等人體最脆弱而足以致命之位置射擊
      ，是主觀上應對於其該持槍射擊之行為，足以令丙○○發生致命危險等情有所
      知悉，且有預見其發生而其發生並不違背其本意之不確定殺人故意，至為灼明
      。本件事證明確，被告戊○○上開犯行，洵堪認定。
二、被告戊○○雖已著手殺害丙○○行為之實施，惟未生殺人之結果，其犯罪尚屬未
    遂，核被告戊○○持槍射擊丙○○之行為，係犯刑法第二百七十一條第二項、第
    一項之殺人未遂罪、槍砲彈藥刀械管制條例第七條第四項之未經許可，持有可發
    射子彈具有殺傷力之制式半自動手槍罪及同條例第十二條第四項之未經許可，持
    有制式子彈罪；另被告戊○○持槍射擊甲○○及丁○○之行為，係犯刑法第二百
    七十七條第一項之傷害罪、槍砲彈藥刀械管制條例第七條第四項之未經許可，持
    有可發射子彈具有殺傷力之制式半自動手槍罪及同條例第十二條第四項之未經許
    可，持有制式子彈罪。被告持槍對甲○○及丁○○共射擊二十發子彈，係基於同
    一傷害犯意下之接續行為，分別侵害甲○○及丁○○之法益，應僅論以單純一傷
    害行為。公訴人雖認被告戊○○持槍射擊甲○○及丁○○部分，係涉犯刑法第二
    百七十一條之殺人未遂罪嫌，惟查，被告戊○○陳稱其因細故與甲○○發生爭執
    後，始另行起意持其隨身攜帶之槍枝朝甲○○及丁○○方向之地上射擊二十槍等
    語，既核與被害人丁○○於九十年三月二十日本院八十九年度訴字第一三八八號
    案件審理時指陳，被告係朝其等方向之地上射擊多槍，其所受腿傷部分業已治癒
    等語相符，且被害人甲○○於本院審理時亦指稱，被告於相距二、三公尺處向其
    等射擊，其等係分別受有腿部槍傷等語在卷，是被告若確有公訴人所指殺害甲○○及丁○○之殺人犯意，當無於近距離之狀況下，猶朝地上方向射擊二十發子彈
    ，並僅擊中甲○○及丁○○兩人腿部之可能，從而，被告辯稱此部份僅涉犯傷害
    罪嫌，其無殺害甲○○及丁○○之殺人故意等語，應堪採信，故被告應係犯刑法
    第二百七十七條第一項之傷害罪，公訴意旨認此部份應依殺人未遂罪嫌處斷，尚
    有未洽，惟起訴事實相同，爰依法變更起訴法條。被告以一行為觸犯二個傷害罪
    名，係屬想像競合犯，應依法從一重論處傷害罪。又被告先後二次以一持有行為
    ，同時觸犯前開非法持有制式手槍罪及非法持有制式子彈罪二罪，皆應依想像競
    合犯之規定，均從一重之未經許可持有手槍罪處斷。被告所犯上開殺人未遂罪與
    非法持有具有殺傷力之制式半自動手槍罪二罪間，以及傷害罪與未經許可持有手
    槍罪二罪間，均分別有方法結果之牽連關係，應依刑法第五十五條之規定，分別
    從一重之殺人未遂罪及非法持有具有殺傷力之手槍罪處斷。被告所犯上開二罪間
    ，犯意各別，罪名不同，應予分論併罰。公訴意旨雖認被告與王光中就上開持槍
    射擊甲○○及丁○○部分之行為，有犯意聯絡及行為分擔，應論以共同正犯云云
    ，惟查，被告戊○○迭次於本院八十九年度訴字第一三八八號案件審理時及本院
    調查時陳稱，王光中並無上開共同持槍射擊被害人甲○○及丁○○之行為，且係
    其走出店門前臨時將上開手槍交予王光中，王光中旋即返還上開手槍並制止其射
    擊被害人等情，既核與王光中、被害人甲○○及丁○○於本院上開案件審理時陳
    述之情節均相符，是足認被告陳稱王光中確未參與上開犯行等語，應堪採信，而
    公訴人認被告與王光中應論以共同正犯，即有未洽，附此敘明。至移送併案審理
    部分（八十九年度偵字第一四三三一號、第一五六四四號），雖未據公訴人起訴
    ，惟該部分之事實既與公訴人起訴之犯罪事實，具有實質上一罪之關係，應為起
    訴效力所及，本院自應併予審究。另被告雖已著手殺人行為之實施，惟未生殺人
    之結果，其犯罪尚屬未遂，爰依刑法第二十六條前段之規定，按既遂犯之刑度減
    輕其刑。本院審酌被告曾因罪入監服刑，於八十三年十月二十日假釋出監（參被
    告全國前案紀錄表），於假釋出監後又犯本罪，顯無悔改遷善之心，而持有制式
    手槍及子彈，對整體社會秩序及人民生命安全有極大之潛在危害，本件係持有具
    有殺傷力之制式半自動手槍三支，子彈亦達三十顆以上，惟其犯後業已坦承部分
    犯行，並與被害人丙○○達成和解等一切情狀，分別量處如主文所示之刑，並定
    其應執行之刑，罰金部分並諭知易服勞役之折算標準。至被告持以射擊丙○○所
    用之九ｍｍ制式子彈九顆（原攜帶十顆子彈，一顆業已射擊丙○○，失其違禁物
    之性質）以及被告持以射擊甲○○及丁○○之九ｍｍ制式子彈七顆（原攜帶三十
    四顆子彈，其中二十顆已射擊甲○○等人，七顆經試射，均失其違禁物性質），
    雖均未扣案，然既屬違禁物，且尚無證據證明業已滅失，是應依刑法第三十八條
    第一項第一款之規定宣告沒收。至扣案可發射子彈具有殺傷力，認係美國ＢＥＲ
    ＥＴＴＡ廠製，ＭＯＤ九二ＦＳ型口徑九ｍｍ半自動手槍一支（槍號為ＢＥＲ四
    一三０六０Ｚ，槍枝管制編號為0000000000號，含彈匣壹個）、可發
    射子彈具有殺傷力，認係捷克製ＣＺ廠七五Ｂ型口徑九ｍｍ制式半自動手槍一支
    （槍號磨滅，經電解結果研判為一０五一Ｂ，槍枝管制編號000000000
    0號，含彈匣壹個）及可發射子彈具有殺傷力之ＰＢＥＲＥＴＴＡ美國廠製，Ｍ
    ＯＤ九二ＦＳ型口徑九ｍｍ制式半自動手槍一支（槍號為ＢＥＲ三八三０七一Ｚ
    、槍枝管制編號0000000000號，含彈匣壹個），均係違禁物，爰依刑
    法第三十八條第一項第一款之規定宣告沒收。至扣案之九ｍｍ制式子彈共七顆，
    均於鑑定時試射完畢，已如上述，故失其違禁物之性質，是爰不另為沒收之諭知
    ，附此敘明。又扣案之制式左輪手槍一支（槍枝管制編號0000000000
    號，認係仿ＳＭＩＴＨ＆ＷＥＳＳＯＮ廠口徑零點三八吋轉輪手槍製造之仿造槍
    ，槍上編號一一二三五六，槍管內具七條左旋來復線，機械性能良好，認具殺傷
    力）、制式子彈三顆（經試射二顆，認均係制式口徑零點三八吋之轉輪手槍用子
    彈，彈底標記分別為ＡＣＰ  九八  ＳＰＬ  三八，認均具殺傷力）、三五七型
    制式轉輪手槍一支（槍枝管制編號0000000000號，認係仿ＳＭＩＴＨ
    ＆ＷＥＳＳＯＮ廠口徑零點三五七吋轉輪手槍製造之仿造槍，槍管內具六條左旋
    來復線，機械性能良好，認具殺傷力以及子彈六顆（經試射一顆，認均係制式口
    徑零點三五七吋轉輪手槍子彈之中空彈，彈底標記均為ＡＰ  三五七  ＭＡＧＮ
    ＵＭ，均認具殺傷力），雖均具有殺傷力，有內政部警政署刑事警察局八十九年
    五月八日刑鑑字第五六六七二號及同年六月十五日刑鑑字第七二九五四號鑑驗通
    知書附卷足參，係屬違禁物，且為被告戊○○所持有，業據被告供承在卷，然被
    告持有上開槍、彈，既因其前於八十九年二月初，受傅錦盛之託所為非法寄藏槍
    、彈之行為而持有者，自與本案無涉，而應屬被告另涉犯非法寄藏手槍及子彈罪
    嫌部分之證據，不宜於本案中予以沒收，是爰不另為沒收之諭知，附此敘明。查
    槍砲彈藥刀械管制條例業於九十年十一月十四日修正公布，同年月十六日生效，
    而修正後之新法已將舊條例第十九條宣告強制工作之規定予以刪除，有關宣告強
    制工作之規定，已不再適用，本件自毋庸為於刑之執行完畢或赦免後，令入勞動
    場所強制工作之諭知，附此敘明。
三、另移送併案審理意旨（台灣台中地方法院檢察署九十年度偵字第一七七四號、第
    二一四九號、第六九０號）雖以：被告戊○○自承如附表所示槍、彈均係傅錦盛
    於上開時、地同時交予其寄藏，被告以一收受行為同時持有所有槍、彈，顯係一
    行為同時觸犯數罪名之想像競合犯，與本案有裁判上一罪關係，應為起訴效力所
    及云云。然查，被告戊○○於本院調查及審理中既係陳稱，其當初僅向傅錦盛借
    用一支槍枝及數發子彈以處理上開丙○○之事宜，傅錦盛交予如附表所示之槍、
    彈時乃係告知其餘槍、彈委其代為寄藏保管等語在卷，是除被告借得而持以射擊
    丙○○之槍、彈外，餘如附表所示之槍、彈，應係被告上開非法寄藏槍、彈之行
    為所持有者，與上開借用槍、彈而持有者有別，分別為該寄藏槍、彈之行為所吸
    收，是當與被告本件上開借用而持有槍、彈之行為，以及寄藏後，另行起意持槍
    傷害他人身體而持有之行為，均屬無涉，尚非本案得併予審究，而應退還檢察官
    另行處理，附此敘明。
據上論斷，應依刑事訴訟法第二百九十九條第一項前段、第三百條，槍砲彈藥刀械管
制條例第七條第四項、第十二條第四項，刑法第十一條前段、第二百七十一條第二項
、第一項、第二百七十七條第一項、第五十五條、第二十六條前段、第四十二條第三
項、第五十一條第五款、第三十八條第一項第一款，罰金罰鍰提高標準條例第一條前
段、第二條，判決如主文。
中        華      民      國      九十一    年    三    月    二十九    日
                              臺灣臺中地方法院刑事第二庭
                                      法  官  許  惠  瑜
右正本證明與原本無異。
如不服本判決，應於送達後十日內向本院提出上訴狀（須附繕本），上訴於台灣高等
法院台中分院。
                              書記官
中        華      民      國      九十一    年    三    月    二十九    日
附錄法條：
刑法第二百七十一條
殺人者，處死刑、無期徒刑或十年以上有期徒刑。
前項之未遂犯罰之。
預備犯第一項之罪者，處二年以下有期徒刑。
槍砲彈藥刀械管制條例第七條第四項
未經許可，持有、寄藏或意圖販賣而陳列第一項所列槍砲、彈藥者，處五年以上有期
徒刑，併科新臺幣一千萬元以下罰金。
